

# PROFIL

Développeur PHP et Javascript avec 2 années d'expérience, passionné par le développement informatique, j'apprécie particulièrement résoudre des problèmes complexes, le travail en équipe ainsi que travailler sur des projets passionnants. Je suis aujourd'hui à la recherche de nouvelles opportunités.

# COORDONNÉES

- 3 mail Pablo Picasso 44000, Nantes
- kevinboucault@gmail.com
- 06 38 68 21 43
- in /kévin-boucault-1095





https://cv-kevinboucault.herokuapp.com/

## CERTIFICATIONS

# Responsive Web Design

freeCodeCamp (avril 2020)

# **Front End Libraries Certification**

freeCodeCamp (avril 2020 - juin 2020)

LANGUES

Anglais, Espagnol

## CENTRES D'INTÉRÊTS

Veille technologique, musique, sport, bricolage et lecture

# EXPÉRIENCES PROFESSIONNELLES

#### **Développeur Back-End**

Onepoint| Nantes | novembre 2022 - aujourd'hui

- Consommation d'une API d'analyse antivirus permettant de sécuriser les sites et applications web de l'Ademe (Symfony).
- Maintenance préventive et améliorative sur diverses applications (Javascript, Zend Framework, Laminas)

#### **Développeur Back-End**

Vigicorp | Nantes | novembre 2020 - novembre 2022

- Développement de la partie back-end des applications Conciliation et View by Cerfrance
- Rédaction des users / technical stories et suivi des tickets
- Assurer la mise en préproduction et production des développements du sprint
- Mise en place de tests unitaires
- Revue de code

# COMPÉTENCES TECHNIQUES

- Langages: PHP, JavaScript, SQL, Python, C
- Frameworks: Symfony, Laminas, Bootstrap, Jquery, React.
- Outils: MySQL, Git, PhpStorm, VScode
- Systèmes : Linux, MaxOS, Windows

# QUELQUES PROJETS

## AlphInvoices:

Création d'un CRM réalisé à l'aide des frameworks Symfony et Api PLatform (back-end) et de la bibliothèque JavaScript : React.js (front-end).

https://alphinvoices.herokuapp.com/

#### SymBNB

Plateforme de location et de réservation de logements de particuliers sur le modèle d'Airbnb réalisé à l'aide du framework Symfony et du moteur de templates twig.

http://symbnb.online/

# FORMATIONS

#### 2018-2020 École 42 (Paris XVII)

Architecte en technologies du numérique

### 2017-2018 EPITECH (Nantes)

Programme Grande École

## 2013-2017 IAE (Nantes)

L3 Économie - Gestion - Parcours Analyse économique

2013 Baccalauréat économique et social